【裁判字號】    96,易,3886
【裁判日期】    970118
【裁判案由】    竊盜
【裁判全文】
臺灣板橋地方法院刑事判決              96年度易字第3886號
公  訴  人  臺灣板橋地方法院檢察署檢察官
被      告  乙○○
上列被告因竊盜案件，經檢察官提起公訴（九十六年度偵字第二
九九四九號），被告就被訴事實為有罪陳述，本院改行簡式審判
程序審理，判決如下：
    主  文
乙○○攜帶兇器毀越安全設備竊盜，累犯，處有期徒刑拾月。
    事  實
一、乙○○曾於民國八十五年間，因偽造有價證券等案件，經本
    院以八十五年度訴字第四九八號判決分別判處有期徒刑五年
    、四月，應執行有期徒刑五年二月確定，送監執行於八十七
    年十一月十六日縮短刑期假釋出監，經撤銷假釋，應執行殘
    刑有期徒刑二年二月又二十八日；又於八十八年間，因竊盜
    案件，經本院以八十八年度易字第五一九號判決判處有期徒
    刑八月確定；再於八十九年間，因竊盜案件，經本院以八十
    八年度易字第二九四五號判決判處有期徒刑一年十月確定，
    復經臺灣高等法院以八十九年度上易字第一五二一號判決駁
    回上訴確定；又因贓物案件，經本院八十九年度易字第二四
    八○號判決判處有期徒刑四月確定；上開二罪刑，經本院以
    八十九年度聲字第二五九三號裁定定應執行有期徒刑二年確
    定，上開所示之數罪刑，經送監接續執行於九十四年二月六
    日縮刑期滿執行完畢；再於九十四年間，再因竊盜案件，經
    本院以九十四年度易字第六二一、一七三○號判決分別判處
    有期徒刑八月、十月確定，經送監接續執行於九十六年一月
    二十九日縮短刑期假釋出監，於九十六年四月三十日縮刑期
    滿執行完畢。詎仍不知悛悔，意圖為自己不法之所有，於九
    十六年十二月十三日下午一時十分許，在臺北縣三重市○○
    路○段三十九號五樓加蓋之住宅外，以隨手撿拾足對人之生
    命、身體安全構成威脅之烤肉夾，擊破毀壞該加蓋住宅之落
    地門上玻璃後，踰越該上鎖之落地玻璃門而侵入甲○○住處
    （侵入住宅部分，未據告訴），於上址五樓及四樓共竊得甲
    ○○所有之泰幣一百六十元、港幣二十元、新臺幣一千三百
    三十六元、尾戒二只、翡翠戒指一只、十八K金鑽戒一只、
    十八K金耳環一付、玉珮一只、玉鐲一只、珍珠項鍊一條、
    十八K金項鍊二條、金項鍊一條、紀念金幣一組等物。得手
    後正欲離去之際，適為甲○○發現報警，而於同日下午一時
    三十分許，藏匿在臺北縣三重市○○路○段三十三號一樓水
    塔內時為警查獲，並當場起出上開贓物。
二、案經甲○○訴由臺北縣政府警察局三重分局移送臺灣板橋地
    方法院檢察署檢察官偵查起訴，本院改行簡式審判程序審理
    。
    理  由
一、訊據被告乙○○對於上揭竊盜犯行均坦承不諱，核與告訴人
    甲○○於警詢中之指述情節相符，復有贓物認領保管單、扣
    押物品目錄表及贓物、扣案物照片十四幀、現場照片八幀在
    卷足稽。被告之自白與事實相符。本件事證明確，犯行堪以
    認定，應依法論科。
二、按刑法第三百二十一條第一項第三款之攜帶兇器竊盜罪，係
    以行為人攜帶兇器竊盜為其加重條件，此所謂兇器，其種類
    並無限制，凡客觀上足對人之生命、身體、安全構成威脅，
    具有危險性之兇器均屬之，且祇須行竊時攜帶此種具有危險
    性之兇器為已足，並不以攜帶之初有行兇之意圖為必要，有
    最高法院七十九年台上字第五二五三號判例可資參照。被告
    以隨手撿拾之烤肉夾，本體為鋼鐵製品，質地堅硬，尖端呈
    鋸齒狀銳利，此經被告供承在卷，並有本院卷附手畫圖可稽
    ，且可用以擊破毀壞上址加蓋住宅之落地門上玻璃，於客觀
    上均足以對人之生命、身體、安全構成威脅，應屬兇器之一
    種；次按落地鋁門上之玻璃係落地門之一部分，上址住宅係
    在頂樓處加蓋，該落地鋁門，係在四樓通往五樓加蓋處陽台
    上之鋁門，難具獨立分離內外門之功能，被告將該門之玻璃
    打破，越進屋內行竊，應屬毀壞安全設備後行竊，構成毀越
    安全設備竊盜罪。核被告所為上揭竊盜行為，係犯刑法第三
    百二十一條第一項第二款、第三款之攜帶兇器毀越安全設備
    竊盜罪。起訴書漏論攜帶兇器部分尚有未洽。被告曾有如事
    實欄所載，因竊盜等案件，經法院判決，並執行完畢之前案
    紀錄，此有臺灣高等法院被告前案紀錄表在卷可按，於五年
    內故意再犯本件最重本刑為有期徒刑以上之罪，為累犯，應
    依刑法第四十七條第一項之規定加重其刑。爰審酌被告年輕
    力壯，曾有多次竊盜前科仍不思向上，素行不良，此有上揭
    前案紀錄表足按，攜帶兇器毀越安全設備行竊，已造成被害
    人等居住安寧及財產危險，然於犯後尚能坦承犯行，及犯罪
    所得財物價值，及其品行、犯罪動機、目的、手段、生活狀
    況、智識程度及所生之損害等一切情狀，量處如主文所示之
    刑，以資懲儆。末查，未扣案之烤肉夾，雖係供被告犯罪所
    用之物，然為被告在上址隨手拾得，非被告所有，業據被告
    供明在卷，又非屬違禁物，於刑法三十八條沒收之規定不合
    ，爰不併予宣告沒收，附此敘明。
據上論斷，應依刑事訴訟法第二百七十三條之一第一項、第二百
九十九條第一項前段，刑法第三百二十一條第一項第二款、第三
款、第四十七條第一項，判決如主文。
本案經檢察官馬中人到庭執行職務。
中    華    民    國    97    年    1     月    18    日
                臺灣板橋地方法院刑事第十八庭
                          法  官  王綽光
以上正本證明與原本無異
如不服本判決應於送達後10日內向本院提出上訴狀（應附具理由
及繕本）
                          書記官  許清秋
中    華    民    國    97    年    1     月    21    日
附錄本案論罪科刑法條全文：
中華民國刑法第321條
犯竊盜罪而有左列情形之一者，處六月以上、五年以下有期徒刑
：
一  於夜間侵入住宅或有人居住之建築物、船艦或隱匿其內而犯
    之者。
二  毀越門扇、牆垣或其他安全設備而犯之者。
三  攜帶兇器而犯之者。
四  結夥三人以上而犯之者。
五  乘火災、水災或其他災害之際而犯之者。
六  在車站或埠頭而犯之者。
前項之未遂犯罰之。


司法院資訊處製作；財團法人民間司法改革基金會備份。
